臺灣板橋地方法院民事判決　　　　　　 100年度訴字第2181號
原　　　告　財團法人汽車交通事故特別補償基金
法定代理人　吳當傑
訴訟代理人　鄭麗珠
被　　　告　張毅君
上列當事人間請求損害賠償事件，經本院於民國100年11月22日
言詞辯論終結，判決如下：
    主  文
被告應給付原告新台幣壹佰陸拾萬壹仟貳佰陸拾伍元，及自民國
100年9月22日起至清償日止，按週年利率5％計算之利息。
訴訟費用由被告負擔。
    事實及理由
一、原告主張：
（一）按「按因故意或過失，不法侵害他人之權利者，負損害賠
      償責任…違反保護他人之法律，致生損害於他人者，負賠
      償責任。」；「汽車、機車或其他非依軌道行駛之動力車
      輛，在使用中加損害於他人者，駕駛人應賠償因此所生之
      損害。」民法第184條第1項前段、同條第2項、同法第191
      條之2分別定有明文。
（二）緣被告張毅君於民國100年1月12日，駕駛牌照號碼GKV-19
      9車輛，於行經台北市○○○路○段59號前，其應注意遵守
      交通號誌，能注意而不注意，因違反號誌管制之過失行為
      ，不幸撞及行人洪蔡免，致洪蔡免顱內出血死亡。被告侵
      害洪蔡免之生命權利，且與違反號誌管制之駕駛過失行為
      間，有相當之因果關係。
（三）本件被告駕駛上述肇事之車輛，於事故發生當時未依法投
      保強制汽車責任保險，而訴外人洪瑋志、洪麗卿、洪于絜
      等（即被害人洪蔡免之繼承人）業依強制汽車責任保險法
      第11條第1項第2款、第27條第1項第3款、第40條第1項第4
      款、第6項及強制汽車責任保險給付標準第6條之規定，向
      原告請求醫療費用給付新台幣（下同）1265元、死亡給付
      160萬元之補償金，其業悉數清償。
（四）末按「特別補償基金於給付補償金額後，得代位行使請求
      人對於損害賠償義務人之請求權。」強制汽車責任保險法
      第42條第2項定有明文。原告既已補償請求權人死亡補償
      金如前述，即得代位直接向被告請求償還上述補償金額等
      語。
（五）聲明：
      被告應給付原告160萬1265元及及自起訴狀繕本送達被
        告翌日起至清償日止，按按週年利率5％計算之遲延利
        息。
      訴訟費用由被告負擔。
二、被告自認原告起訴之事實，僅以其失業2年餘無資力清償之
    情而為抗辯，並為答辯聲明：原告之訴駁回。
三、原告主張之事實，業據其提出被告不爭執之台灣士林地方法
    院檢察署驗屍證明書、道路交通事故當事人登記聯單、肇事
    汽車保險投保狀況回覆結果、汽車交通事故特別補償基金收
    據暨行使代位權告知書、補償金理算書、台北市○○○○○
    道路交通事故初步分析研判表、強制汽車責任保險給付標準
    為證，堪信原告所述為真實。從而原告依據強制汽車責任保
    險法第42條第2項前段規定，代位行使被害人洪蔡免之繼承
    人對於被告之侵權行為損害賠償請求權，求為給付160萬126
    5元及自起訴狀繕本送達翌日即100年9月22日起至清償日止
    之法定遲延利息，於法有據，應予准許。
四、本件原告之訴為有理由，依民事訴訟法第78條，判決如主文
    。
中    華    民    國   100    年    12    月    6     日
                  民事第三庭    法  官  陳財旺
以上正本係照原本作成
如對本判決上訴，須於判決送達後20日內向本院提出上訴狀。如
委任律師提起上訴者，應一併繳納上訴審裁判費。
中    華    民    國   100    年    12    月    6     日
                                書記官  陳淑芳